臺灣雲林地方法院刑事裁定
111年度聲字第926號
聲  請  人  臺灣雲林地方檢察署檢察官
受  刑  人  李峻葦



上列聲請人因對受刑人數罪併罰有二裁判以上，聲請定其應執行
之刑（111年度執字第1023號），本院裁定如下：
    主  文
李峻葦所犯如附表所示之罪，所處如附表所示之刑，應執行有期
徒刑陸年玖月。
    理  由
一、聲請意旨略以：受刑人李峻葦因犯毒品危害防制條例等案件
    ，先後經判決確定（如附表），符合數罪併罰之要件，應依
    刑法第53條及第51條第5款之規定，聲請定其應執行之刑，
    爰依刑事訴訟法第477條第1項規定聲請裁定等語。
二、按刑法第50條第1項規定：「裁判確定前犯數罪者，併合處
    罰之。但有下列情形者，不在此限。一、得易科罰金之罪與
    不得易科罰金之罪。二、得易科罰金之罪與不得易服社會勞
    動之罪。三、得易服社會勞動之罪與不得易科罰金之罪。四
    、得易服社會勞動之罪與不得易服社會勞動之罪。」；第2
    項則規定：「前項但書情形，受刑人請求檢察官聲請定應執
    行刑者，依第51條規定定之」。次按數罪併罰，有二裁判以
    上者，依第51條之規定，定其應執行之刑，刑法第53條定有
    明文。又數罪併罰，分別宣告其罪之刑，如宣告多數有期徒
    刑者，於各刑中之最長期以上，各刑合併之刑期以下，定其
    刑期。但不得逾30年。刑法第51條第5款亦定有明文。復按
    法律上屬於自由裁量事項，尚非概無法律性之拘束，在法律
    上有其外部界限及內部界限，前者法律之具體規定，使法院
    得以具體選擇為適當裁判，此為自由裁量之外部界限。後者
    法院為自由裁量時，應考量法律之目的，法律秩序之理念所
    在，此為自由裁量之內部界限。法院為裁判時，二者均不得
    有所踰越。在數罪併罰而有二裁判以上，應定其應執行刑之
    案件，法院所為刑之酌定，固屬自由裁量事項，然對於法律
    之內、外部界限，仍均應受其拘束（最高法院94年度台非字
    第21號判決意旨參照）。
三、經查：㈠受刑人李峻葦因犯毒品危害防制條例等案件，經本
    院及臺灣高等法院臺南分院（附表編號1經本院判決後，被
    告上訴，經臺灣高等法院臺南分院以上訴不合法定程式駁回
    上訴）先後判處如附表所示之罪刑，均經確定在案，有卷內
    所附各該判決及臺灣高等法院被告前案紀錄表1份在卷可稽
    。㈡受刑人所犯附表編號1、4所示之罪為得易科罰金之罪、
    編號2、3所示之罪為不得易科罰金之罪，即符合刑法第50條
    第1項但書第1款例外不得併合處罰之情形，依同條第2項之
    規定應由受刑人請求檢察官聲請定應執行刑，而本件係受刑
    人請求檢察官向法院聲請定應執行刑，此有臺灣雲林地方檢
    察署刑法第50條第1項但書案件是否請求定應執行刑調查表1
    份在卷可佐。又數罪併罰中之一罪，依刑法規定得易科罰金
    ，若因與不得易科之他罪併合處罰結果而不得易科罰金時，
    原可易科部分所處之刑，自亦無庸為易科折算標準之記載（
    司法院釋字第144號解釋意旨參照），是受刑人所犯如附表
    編號1、4所示之罪，原雖得易科罰金，然與其所犯不得易科
    罰金之如附表編號2、3所示之罪併合處罰之結果，於定執行
    刑時，自不得併予諭知易科罰金之折算標準。是聲請人依刑
    法第50條第2項規定，經受刑人之請求，以本院為最後事實
    審法院向本院聲請定其應執行之刑，核屬正當。爰審酌受刑
    人所犯各罪之罪名異同、犯罪情節、時間差距及所生危害等
    各情，兼顧刑罰衡平及矯治更生，暨考量受刑人對定應執行
    刑之意見（本院卷第59頁）等一切情狀，定其應執行之刑如
    主文所示。
四、爰依刑事訴訟法第477條第1項，刑法第50條、第53條、第51
    條第5款，裁定如主文。
中　　華　　民　　國　　111 　年　　12　　月　　2 　　日
                  刑事第三庭    法  官  蔡美華
以上正本證明與原本無異。
如不服本裁定，應於裁定送達後5 日內向本院提出抗告狀（須附
繕本）。
中　　華　　民　　國　　111 　年　　12　　月　　2 　　日
                                書記官　陳智仁
附表：受刑人李峻葦定應執行刑案一覽表
編          號   1 2 3 罪          名   竊盜 毒品危害防制條例 毒品危害防制條例 宣    告    刑  有期徒刑3月（3次） 應執行有期徒刑6月 有期徒刑4月（1次） 有期徒刑5年2月（1次） 有期徒刑5年4月（1次） 有期徒刑3年8月（3次） 應執行有期徒刑5年9月 有期徒刑3年8月、3年9月 應執行有期徒刑4年 犯  罪  日  期    109年3月27日   109年3月29日   109年4月7日 109年5月20日凌晨3時後某時 109年5月25日晚間11時28分後某時 109年6月26日晚間7時46分後某時 109年7月5日中午12時13分後某時 109年7月20日下午1時38分後某時 109年7月20日晚間9時2分後某時 109年6月3日 109年6月19日至109年6月20日 偵 查  機  關 年 度  案  號  臺灣雲林地方檢察署109年度偵字第2886、3129、3271、4091號 臺灣雲林地方檢察署109年度偵字第5523、5524、5662、5957號 臺灣雲林地方檢察署109年度偵字第6602、6984號 最後事實審        法  院 臺灣雲林地方法院    臺灣雲林地方法院 臺灣雲林地方法院     案  號 109年度易字第398號 109年度訴字第737號 109年度訴字第856號  判決日期 109年9月29日 110年4月6日 110年1月21日 確定判 決 法  院 臺灣高等法院臺南分院      臺灣雲林地方法院   臺灣雲林地方法院  案  號 110年度上易字第20號  109年度訴字第737號 109年度訴字第856號  判決確定日期 110年1月13日 110年5月14日 110年6月15日 是否為得易科罰金之案件  是 否 否 備         註  ⑴雲林地檢110年度執字第764號(110年度執緝字第226號) ⑵編號1至3定應執行有期徒刑6年6月 ⑴雲林地檢110年度執字第1336號 ⑵編號1至3定應執行有期徒刑6年6月 ⑴雲林地檢110年度執字第1513號(110年度執緝字第227號) ⑵編號1至3定應執行有期徒刑6年6月 

編          號   4   罪          名   毒品危害防制條例   宣    告    刑  有期徒刑6月   犯  罪  日  期    109年7月1日14時許至109年7月2日2時10分許    偵 查  機  關 年 度  案  號  臺灣雲林地方檢察署110年度偵字第7963號   最後事實審        法  院 臺灣雲林地方法院      案  號 111年度虎簡字第7號    判決日期 111年3月14日   確定判 決 法  院 臺灣雲林地方法院       案  號 111年度虎簡字第7號     判決確定日期 111年4月25日   是否為得易科罰金之案件  是   備         註  雲林地檢111年度執字第1023號